【裁判字號】    97,訴,1667
【裁判日期】    971231
【裁判案由】    搶奪
【裁判全文】
臺灣屏東地方法院刑事判決              97年度訴字第1667號
公  訴  人  臺灣屏東地方法院檢察署檢察官
被      告  甲○○
                    （另案
            乙○○
                    另案觀察.
上列被告等因搶奪案件，經檢察官提起公訴（97年度偵字第6932
號），嗣被告等於本院準備程序進行中先就被訴事實為有罪之陳
述，本院告知被告等簡式審判程序之旨，並聽取當事人之意見後
，裁定改由受命法官獨任依簡式審判程序審理，判決如下：
    主  文
甲○○、乙○○共同意圖為自己不法之所有，而搶奪他人之動產
，均累犯，各處有期徒刑壹年貳月。
    事  實
一、甲○○前因竊盜案件，經本院以94年度易字第80號判決判處
    有期徒刑1 年，經其提起上訴，經臺灣高等法院高雄分院以
    94年度上易字第387 號審理中撤回上訴確定，並於民國95年
    12月8 日縮刑期滿執行完畢，隔日出監。乙○○前於80年間
    曾因妨害家庭案件，經臺灣高雄地方法院以80年度訴字第94
    3 號判決判處應執行有期徒刑6 年確定，復因違反懲治盜匪
    條例案件及麻醉藥品管理條例等案件，經臺灣高等法院高雄
    分院以80年度上訴字第1804號判決判處應執行有期徒刑7 年
    7 月，並經最高法院以81年度台上字第1288號判決駁回上訴
    而確定；上開案件經臺灣高雄地方法院以81年度聲字第583
    號裁定定應執行刑為13年4 月，而於85年6 月18日縮短刑期
    付保護管束假釋出監；惟其於假釋期間復因違反麻醉藥品管
    理條例案件經臺灣高等法院高雄分院以86年度上易字第1730
    號判決判處有期徒刑6 月確定，前開徒刑之假釋並經撤銷（
    殘刑為8 年4 月27日），此殘刑與6 月之徒刑接續執行，而
    於91年6 月14日因縮短刑期付保護管束假釋出監；惟之後又
    因另犯他案，前開假釋經撤銷，復於92年6 月13日入監接續
    執行4 年1 月16日之殘刑，而於96年4 月30日縮刑期滿執行
    完畢，隔日出監。
二、詎其二人仍不知悔改，共同基於意圖為自己不法所有之犯意
    聯絡，於97年10月13日13時許，由乙○○騎乘車牌號碼L29-
    807 號重型機車（車牌業經卸下）後載甲○○，騎往屏東市
    區尋找搶奪對象，旋於同日13時40分許，行經屏東縣屏東市
    ○○路336 號前，見許怡珺騎乘車牌號碼WEJ-243 號輕型機
    車，腳踏板並放置背包，即自後方接近許怡珺之左方，趁其
    不備由甲○○徒手搶奪許怡珺所有置於機車腳踏板之藍色背
    包1 個（內有黑色皮夾1 個、現金新臺幣148 元、上海銀行
    存款簿1 本、行動電話1 支、提款卡3 張等物），得手後恰
    為警員林和憲當場發現而趨前，將甲○○自機車上拉下，當
    場逮捕，乙○○則趁隙逃逸。嗣警方即據甲○○供述，循線
    於同日17時30分許，在屏東縣屏東市○○路2 號將乙○○逕
    行拘提到案，而查獲上情。
三、案經屏東縣警察局屏東分局報請臺灣屏東地方法院檢察署檢
    察官偵查起訴。
    理  由
壹、程序部份
一、按除被告所犯為死刑、無期徒刑、最輕本刑為3 年以上有期
    徒刑之罪或高等法院管轄第一審案件者外，於法院行準備程
    序進行中，被告先就被訴事實為有罪之陳述時，審判長得告
    知被告簡式審判程序之旨，並聽取當事人、代理人、辯護人
    及輔佐人之意見後，裁定進行簡式審判程序；且受命法官行
    準備程序，與法院或審判長有同一之權限；又簡式審判程序
    之證據調查，不受刑事訴訟法第159 條第1 項、第161 條之
    2 、第161 條之3 、第163 條之1 及第164 條至第170 條規
    定之限制，刑事訴訟法第273 條之1 第1 項、第279 條第2
    項前段、第273 條之2 分別定有明文。被告等所為係犯死刑
    、無期徒刑、最輕本刑為3 年以上有期徒刑以外之罪，其於
    準備程序中就被訴事實為有罪之陳述，經受命法官告知簡式
    審判程序之旨，並聽取公訴人、被告之意見後，本院合議庭
    認為適宜由受命法官獨任進行簡式審判程序，依刑事訴訟法
    第273 條之1 第1 項規定，裁定由受命法官獨任進行審判程
    序，合先敘明。
貳、實體部分
一、上揭事實業據被告2 人迭於警詢、偵訊及本院審理中均供認
    不諱，並經證人即被害人許怡珺於警詢中陳述遭搶奪之情節
    均相符，並有查獲警局製作之搜索扣押筆錄、扣押物品目錄
    表、贓物認領保管單、偵查報告及照片7 幀附卷可稽，堪認
    被告2 人之自白確與事實相符，本件事證明確，被告2 人之
    犯行應堪認定。
二、被告2 人上開犯行，係犯刑法第325 條第1 項之搶奪罪。被
    告2 人具有犯意聯絡及行為分擔，為共犯正犯。被告2 人如
    事實欄一、所述之前科，有臺灣高等法院被告前案紀錄表1
    份在卷可參，其2 人受有期徒刑執行完畢，於5 年以內故意
    再犯本件最重本刑為有期徒刑以上之罪，均為累犯，應各依
    刑法第47條第1 項之規定，加重其刑。爰審酌被告2 人均為
    國中畢業之智識程度，年輕力壯，竟未思以正當途徑謀生，
    對女子下手行搶，造成被害人不僅受有財產上之損害，亦受
    有精神上之恐懼，且被告2 人先前亦有多起竊盜、強盜等前
    科，足見其等不知悔改甚深；惟被害人被搶財物價值非鉅，
    被告2 人犯後均坦承犯行等一切情狀，分別量處如主文所示
    之刑，以資懲儆。
據上論斷，應依刑事訴訟法第273 條之1 第1 項、第299 條第1
項前段，刑法第28條、第325 條第1 項、第47條第1 項，判決如
主文。
本案經檢察官陳鼎文到庭執行職務
中    華    民    國    97    年    12    月    31    日
                  刑事第一庭    法  官  羅培毓
以上正本證明與原本無異。
如不服本判決應於收受判決後10日內向本院提出上訴書狀，並
應敘述具體理由；其未敘述上訴理由者，應於上訴期間屆滿後
20日內向本院補提理由書（均須按他造當事人之人數附繕本）
「切勿逕送上級法院」。
中    華    民    國    98    年    1     月    5     日
                                書記官  呂坤宗
附錄本案論罪科刑法條：
中華民國刑法第325 條第1 項意圖為自己或第三人不法之所有，
而搶奪他人之動產者，處6 月以上5 年以下有期徒刑。


司法院資訊處製作；財團法人民間司法改革基金會備份。
